Contactar

3195640987 (Mobile) jeanfreddy@gmail.com

www.linkedin.com/in/jeanfreddygutiérrez-torres-08b89323 (LinkedIn) irresponsabilidad.blogspot.com (Personal)

Aptitudes principales

Liderazgo Gestión de proyectos Verificación de hechos

Languages

Inglés

Certifications

Microeconomics Principles

Curso de Manipulación y Transformación de Datos con Pandas y NumPy

Curso de Visualización de Datos con Matplotlib y Seaborn

Curso de Principios de Visualización de Datos para Business Intelligence Python for beginners

Jeanfreddy Gutiérrez Torres

Factchecker / Periodista ambiental / Periodista de datos Bogotá, Distrito Capital, Colombia

Extracto

Factchecker, periodista ambiental y de datos e infógrafo digital (Infogram).

Con experiencia en gestión de proyectos, alianzas internacionales y aplicación para grants.

Fui Director de Colombiacheck entre 2021 y 2022, Jefe de Unidad de Datos y Verificación de Efecto Cocuyo entre 2018 y 2020, con quienes fui co-ganador del Premio Gabriel García Márquez 2018 con Venezuela A La Fuga, y en 2016 co-fundé Cotejo, primer medio de verificación de hechos y datos de Venezuela, junto a la AC Medianálisis, con la cual brindé talleres de periodismo por toda Venezuela.

Experiencia como visualizador de datos y periodista de datos en varios medios como El Nacional, Cotejo, El Cambur, Efecto Cocuyo y 6to Poder. Instructor de Excel para periodistas.

Reportero de la fuente ambiental desde 2010. Corresponsal autónomo para Mongabay y MongabayLatam desde agosto de 2015.

Experiencia

Consejo de Redacción

Coordinador Red Latinoamericana de Formadores en Fact Checking para Colombia

julio de 2022 - Present (10 meses)

Colombia

Acompañar, asesorar y apoyar la implementación del programa de Chequeado y Google News Initiative en 25 profesores universitarios de toda Colombia con la experiencia local de Colombiacheck para la enseñanza de la verificación de desinformación viral en sus aulas de pregrado.

Mongabay Latam
Colaborador autónomo
agosto de 2015 - Present (7 años 9 meses)
Perú

Redacción de reportajes sobre conservación, ecología, medio ambiente y hábitats naturales en inglés y español. Corresponsal para Venezuela.

Colombiacheck
Director de Colombiacheck
marzo de 2021 - junio de 2022 (1 año 4 meses)
Bogotá, Distrito Capital, Colombia

Director de Colombiacheck, único medio exclusivamente dedicado al factchecking en Colombia. Diseño, implementación y seguimiento de línea editorial, nuevos proyectos, innovación tecnológica, alianzas con medios, instituciones y plataformas tecnológicas, plan de distribución de contenidos en RRSS, diseño de piezas audiovisuales y gestión de personal.

Efecto Cocuyo
Periodista de Datos, Fact-Checking y Ambiente
enero de 2018 - marzo de 2021 (3 años 3 meses)
Caracas, Venezuela

Asociación Civil Medianálisis Instructor de periodismo de datos noviembre de 2015 - septiembre de 2018 (2 años 11 meses) Barquisimeto, Lara

Instructor en talleres sobre periodismo y visualización de datos, Excel para periodistas, fact checking e investigación.

Para universidades, ONGs, medios de comunicación y empresas privadas que busquen visualizar sus bases de datos. He formado a personal en Banesco, Convite, Sinergia, El Estímulo, El Nacional, Universidad de Yacambú, Universidad Rafael Belloso Chacín, Fe y Alegría Caracas y Zulia, Colegio Nacional de Periodistas de Lara, Nueva Esparta, Anzoátegui, Zulia, Carabobo, Aragua y Cojedes.

ReporteYa y El Nacional Coordinador de Unidad de Periodismo de Datos junio de 2016 - enero de 2018 (1 año 8 meses) Caracas, Venezuela La plataforma de periodismo ciudadano más grande de Venezuela, ReporteYa, creada en 2011 a instancias de la Fundación Miguel Otero Silva del diario El Nacional, creó una unidad para monitorear, crear bases de datos y visualizar mediante mapas e infografías la conflictividad social del país: solicitudes de medicinas, protestas y nubes de palabras de discursos públicos.

Desde finales de 2016 también hago periodismo de datos en conjunto con distintas mesas de trabajo (fuentes) para el diario El Nacional, publicando infografías interactivas en su web con versiones impresas hechas junto al infógrafo e ilustrador Walther Sorg para la versión impresa.

El Cambur

Editor adjunto y periodista de datos marzo de 2015 - julio de 2017 (2 años 5 meses)

Caracas, Venezuela

Crear infografías y gráficos basados en datos y crear historias al respecto, revisar Memorias y Cuentas de Ministerios, redactar trabajos especiales sobre ambiente y conflicto social con posibles soluciones y un héroe/heroína local cada semana.

Universidad Bicentenaria de Aragua Profesor y facilitador virtual septiembre de 2015 - enero de 2017 (1 año 5 meses) San Joaquín de Turmero

Profesor de Periodismo IV e Investigación de la Comunicación Social. Facilitador virtual de Periodismo I.

Cotejo

Fact-checker

febrero de 2016 - diciembre de 2016 (11 meses)

Barquisimeto, estado Lara

El primer medio de fact checking de Venezuela verifica, contrasta y chequea las declaraciones de personajes públicos de Venezuela y publica infografías sobre bases de datos creadas bajo monitoreo propio.

He colaborado con este medio durante 2017 de forma freelance.

Diario El Periodiquito
Coordinador de medios digitales
marzo de 2013 - enero de 2015 (1 año 11 meses)
Maracay

Coordinar la producción y actualización de contenidos en la página web y en las redes sociales asociadas: Twitter, Facebook, Instagram, Google+ y Pinterest.

Diario El Siglo

Redactor Suplementos Especiales marzo de 2009 - noviembre de 2013 (4 años 9 meses)

Redactor para el suplemento dominical Eva´s así como para suplementos especiales de Banca y Finanzas, Seguros o Automotriz. Cobertura de eventos especiales: conciertos, ruedas de prensa, entrevistas de espectáculos, así como foros con agencias de publicidad y lanzamientos de calendarios y entregas especiales del diario El Siglo de Maracay. Desarrollo de periodismo ambiental y de tecnología.

NoticiasCentro.com

Redactor Web

agosto de 2008 - diciembre de 2008 (5 meses)

Investigador y redactor para sitio de noticias. Encargado de Arte, Espectáculos, Tecnología (Satélite Simón Bolívar), Sucesos y Política de Aragua.

RectiRevista

Redactor y editor

enero de 2007 - septiembre de 2008 (1 año 9 meses)

Investigador, editor y redactor para una revista periódica acerca del sector automotriz en Venezuela enfocado en lanzamientos, tips de manejo y mantenimiento, noticias legales y showrooms.

Educación

Universidad Bicentenaria de Aragua

Licenciado en Comunicación Social, Mención Comunicación y Desarrollo · (2004 - 2010)

Tecnológico de Monterrey

Periodista como agente y líder en el desarrollo social, Comunicación, periodismo y actividades afines · (2014 - 2015)

Universidad Nacional de Educación a Distancia - U.N.E.D.

Emprendimiento e innovación social, Emprendimiento/Estudios sobre emprendimiento · (2014 - 2014)

Universidad Rey Juan Carlos

Curso Fundamental de Microeconomía, Economía · (2014 - 2014)

Universitat Abat Oliba CEU

Estrategia de social media para entidades sin ánimo de lucro, Estudios sobre comunicación y medios · (2014 - 2014)